【裁判字號】    92,毒抗,63
【裁判日期】    920128
【裁判案由】    聲請強制戒治
【裁判全文】
臺灣高等法院臺中分院刑事裁定                      九十二年度毒抗字第六三號
    抗  告  人
    即  被  告  甲○○  男三十.
右抗告人因違反毒品危害防制條例案件，經檢察官聲請強制戒治，不服臺灣彰化地方
法院中華民國九十一年十一月二十九日第一審裁定（九十一年度毒聲字第二九二二號
，聲請案號：臺灣彰化地方法院檢察署，九十一年度聲戒字第九八二號），提起抗告
，本院裁定如左：
    主      文
抗告駁回。
    理      由
一、本件抗告人即被告甲○○抗告意旨略稱：抗告人於前案遭查獲後，即未再施用毒
    品，是本件尿液之檢驗是否正確，乃甚有疑議，其可能係因抗告人於採尿前，在
    民國九十一年八月三十一日上午八時許，有服用戒除藥癮之藥丸所致。又抗告人
    於九十一年十月一日、十一月六日再至警局接受尿液檢查，二次均未檢出毒品陽
    性反應，然反觀九十一年八月三十一日所採尿液卻呈毒品陽性反應，益徵上開檢
    出毒品陽性反應之尿液報告確有問題，應不足採為不利於抗告人之認定，爰請求
    將該尿液再送其他單位鑑驗，並將原裁定予以撤銷，更為適法之裁定云云。
二、按犯毒品危害防制條例第十條之罪，經依同條例二十條二項之規定強制戒治期滿
    ，應由檢察官為不起訴之處分，惟依上開規定經檢察官為不起訴之處分後，五年
    內再犯同條例第十條之罪者，應由檢察官聲請法院裁定令入戒治處所施以強制戒
    治，其期間為一年，此於毒品危害防制條例第二十三條第二項但書定有明文。
三、經查（一）抗告人即被告甲○○前因施用毒品案件，經送執行觀察勒戒，因有繼
    續施用毒品之傾向，乃續行執行強制戒治，嗣經停止戒治，所餘期間付保護管束
    ，上開保護管束期滿後，由臺灣彰化地方法院檢察署檢察官於九十年九月十一日
    ，以九十年度戒毒偵字第一三五六號為不起訴之處分確定。詎其仍不知警惕，復
    基於施用第一級毒品之犯意，分別於九十一年八月十日上午七時許及九十一年八
    月三十一日上午十時四十七分採尿前一二０小時內某時，在彰化縣秀水鄉○○村
    ○○街二十巷八號等處，施用第一級毒品海洛因各一次，經其於九十一年八月三
    十一日上午十時四十七分，至彰化縣警察局鹿港分局接受列管毒品人口定期尿液
    採驗，結果呈嗎啡陽性反應等情。業據抗告人於警訊中坦承於九十一年八月十日
    上午七時許，有施用第一級毒品海洛因一次，復有詮昕科技股份有限公司（以下
    簡稱詮昕科技公司）九十一年九月十一日編號第00000000號濫用藥物尿
    液檢驗報告一紙附卷可稽，並有上揭不起訴處分書、臺灣彰化地方法院檢察署刑
    案資料查註紀錄表在卷可考。（二）抗告人雖辯稱：採尿前於九十一年八月三十
    一日上午八時許，有服用戒除藥癮之藥丸，並提出建元醫院診斷書證明，惟上開
    處方簽經建元醫院函覆證稱：病患甲○○所服用之藥品無含有毒品可待因、嗎啡
    成分，有建元醫院建醫字第九一一０二五號函附卷可稽；另按詮昕科技公司出具
    之「濫用藥物尿液檢驗報告」，係先以ＥＩＡ法初篩抗告人之尿液之檢體呈嗎啡
    陽性反應，再以 GC/MS（氣相層析質譜儀法）確認該檢體確有嗎啡陽性反應，並
    將確認檢驗之濃度數據載明於報告上，因此，該報告之正確性應毋庸置疑。且依
    文獻之記載，以氣相層析質譜儀作藥物及其代謝產物之定性及定量分析，幾乎不
    會有偽陽性產生（刊載於台灣高等法院暨所屬第一、二審法院八十六年度刑事裁
    判選輯第一百八十二頁至第一百八十九頁），而本件抗告人之尿液經詮昕科技公
    司以氣相層析質譜儀予以檢驗，可排除嗎啡反應為偽陽性之可能，因此，抗告人
    辯稱：伊可能係服用藥物，致檢驗時可能因此呈現陽性反應云云，核無可採，其
    聲請將原檢體送其他機構再檢驗，自無必要。（三）抗告人雖又辯稱：其另於九
    十一年十月一日、十一月六日再至警局接受檢驗，均無檢出陽性反應云云，然上
    開事證縱為屬實，惟觀該二次檢驗距離前揭遭檢出毒品陽性反應，已有二月以上
    之時間，是該二次檢驗是否檢出毒品陽性反應，與本案抗告人是否涉有上開施用
    第一級毒品海洛因之犯行，並無必然絕對關係，自亦難採為有利於抗告人之認定
    。（四）綜上所述，原審法院依據檢察官之聲請，並依毒品危害防制條例第二十
    三條第二項之規定，裁定抗告人應入戒治處所施以強制戒治，自無不合。抗告人
    抗告意旨，仍以前開情詞而不服原裁定，自屬無據，是其抗告為無理由，應予駁
    回。
四、據上論斷，應依刑事訴訟法第四百十二條裁定如主文。
中      華      民      國      九十二  年      一      月      二十八  日
                                臺灣高等法院臺中分院刑事第八庭
                                      審判長法  官  羅  得  村
                                            法  官  劉  榮  服
                                            法  官  黃  文  進
右正本證明與原本無異。
本件不得再抗告。
                                            書記官  許  麗  花
中      華      民      國      九十二  年      一      月      二十九  日
                                                                        Ａ


司法院資訊處製作；財團法人民間司法改革基金會備份。
